臺灣高等法院花蓮分院刑事判決　　　　100年度上易字第164號
上　訴　人　臺灣花蓮地方法院檢察署檢察官
被　　　告　徐正邦
被　　　告　王玉霞
上列上訴人因被告傷害案件，不服臺灣花蓮地方法院100年度易
字第188號中華民國100年10月11日第一審判決（起訴案號：臺灣
花蓮地方法院檢察署99年度偵字第5011號），提起上訴，本院判
決如下：
    主  文
上訴駁回。
    理  由
一、依刑事訴訟法第350條、第361條、第362條、第367條規定，
    不服地方法院之第一審判決而上訴者，須提出上訴書狀，並
    應敘述具體理由，為上訴必備之程式；其所提出之上訴書狀
    並未敘述上訴理由，或僅曾以言詞陳述上訴理由者，均應於
    上訴期間屆滿後20日內補提理由書於第一審法院。第一審法
    院經形式審查，認逾期未補提上訴理由者，應定期間先命補
    正；逾期未補正者，為上訴不合法律上之程式，應以裁定駁
    回。倘已提出上訴理由，但所提非屬具體理由者，則由第二
    審法院以上訴不合法律上之程式，判決駁回。而所謂具體理
    由，必係依據卷內既有訴訟資料或提出新事證，指摘或表明
    第一審判決有何採證認事、用法或量刑等足以影響判決本旨
    之不當或違法，而構成應予撤銷之具體事由，始克當之（例
    如：依憑證據法則具體指出所採證據何以不具證據能力，或
    依憑卷證資料，明確指出所為證據證明力之判斷如何違背經
    驗、論理法則）；倘僅泛言原判決認定事實錯誤、違背法令
    、量刑失之過重或輕縱，而未依上揭意旨指出具體事由，或
    形式上雖已指出具體事由，然該事由縱使屬實，亦不足以認
    為原判決有何不當或違法者（例如：對不具有調查必要性之
    證據，法院未依聲請調查亦未說明理由，或援用證據不當，
    但除去該證據仍應為同一事實之認定），皆難謂係具體理由
    ，俾與第二審上訴制度在請求第二審法院撤銷、變更第一審
    不當或違法之判決，以實現個案救濟之立法目的相契合，並
    節制濫行上訴（最高法院著有97年度台上字第892號判決可
    參）。
二、檢察官上訴意旨略以：告訴人陳詩瑩、陳品萱具狀請求上訴
    略謂：(一)共同正犯之成立，只需有犯意之聯絡與行為之分擔
    。(二)被告等係先動手打人。(三)被告等2人係告訴人被毆打時
    ，仍緊靠包圍告訴人，阻止告訴人閃脫。(四)被告2人確有傷
    害告訴人，原判決有認定事實不依證據之違誤。(五)被告徐正
    邦傷害告訴人陳品萱部分已明確，惟被告未與告訴人和解，
    原判決漠視告訴人權益，仍予被告徐正邦緩刑之寬典，告訴
    人未能甘服等語，尚非全無理由，爰提起上訴，請求撤銷原
    判決。
三、駁回上訴之理由：
  1.原判決已就告訴人陳詩瑩指訴遭被告2人共同傷害部分，依
    告訴人陳詩瑩之指訴，詳細比對原審當庭勘驗現場監視錄影
    光碟中告訴人陳詩瑩受傷之過程、告訴人陳詩瑩之驗傷診斷
    書等事證綜合判斷，認告訴人陳詩瑩當時尚與另一男一女發
    生肢體衝突扭打在地，難以區辨告訴人陳詩瑩所受傷害為被
    告2人或其他人或告訴人陳詩瑩自己所致，亦無證據證明被
    告2人與其他人間有共同傷害告訴人陳詩瑩之犯意聯絡，依
    罪疑惟輕原則，認被告2人此部分犯罪不能證明而判決被告2
    人無罪，其證據取捨及價值判斷，核無違背經驗及論理法則
    之情形，上訴意旨未依據卷內既有訴訟資料或提出新事證，
    指摘或表明第一審判決有何採證認事、用法或量刑等足以影
    響判決本旨之不當或違法而構成應予撤銷之具體事由，於法
    自有未合。
  2.按量刑之輕重，係屬事實審法院得依職權自由裁量之事項，
    茍於量刑時，已依行為人之責任為基礎，並斟酌刑法第57條
    各款所列情狀，而未逾越法定範圍，又未濫用其職權，即不
    得遽指為違法（最高法院72年度台上字第6696號判例參照）
    。上訴意旨雖以被告徐正邦與告訴人陳品萱間未達成和解，
    認原審宣告緩刑是漠視告訴人權益云云，惟原審量刑時已審
    酌被告徐正邦因不滿告訴人陳品萱母女長期在住處發生噪音
    ，擾亂社區安寧，與當地居民一同前往告訴人住處抗議，復
    遭告訴人陳品萱以水柱沖及，為防止繼續遭水柱沖及而為傷
    害之行為及其行為之手段、告訴人陳品萱所受之傷害，未與
    陳品萱和解等一切情狀，量處被告徐正邦拘役20日，如易科
    罰金，以新臺幣1千元折算1日，並考量被告徐正邦係因一時
    失慮而罹刑章，經此刑之宣告應無再犯之虞，而宣告緩刑2
    年，其量刑審酌之事項，核與卷內事證相符，則被告徐正邦
    因長期居住生活不寧，為防衛身體繼續受到侵害而一時衝動
    傷害告訴人，經此科刑教訓，應知自我警惕，以理智解決問
    題，原審為緩刑之宣告，並無不當，上訴意旨徒以未達成和
    解即認緩刑宣告不當云云，亦非適法之上訴理由。
  3.綜上，上訴意旨所指各節尚難謂有具體之理由，且未提出新
    事證，指摘或表明第一審判決有何採證認事，足以影響判決
    本旨之不當或違法，而構成應予撤銷之具體事由。故依前開
    最高法院判決意旨，本件上訴不合法律上之程式，應予駁回
    ，並不經言詞辯論為之。
四、依刑事訴訟法第367條前段、第372條，判決如主文。
中    華    民    國   100    年    11    月    25    日
                 刑事庭審判長法  官   何方興
                             法  官   陳秋錦
                             法  官   林碧玲
以上正本證明與原本無異。
本件不得上訴。
中    華    民    國   100    年    11    月    25    日
                             書記官   李閔華